【裁判字號】    98,財管,87
【裁判日期】    981130
【裁判案由】    選任遺產管理人
【裁判全文】
臺灣板橋地方法院民事裁定              98年度財管字第87號
聲  請  人  馬來西亞商富析資產管理股份有限公司臺灣分公司
法定代理人  丙○○
代  理  人  丁○○
            龍起明
            王麒智
            黃子榮
            張若萍
上列聲請人聲請對被繼承人乙○○選任遺產管理人事件，本院裁
定如下：
    主  文
選任甲○○（女、民國○○○年○月○日生、身分證統一編號：
Ｚ000000000號）為被繼承人乙○○（男、民國○○○
年○月○日生、身分證統一編號：Ｚ000000000號、最
後設籍：台北縣板橋市○○路二０六號十一樓、民國九十七年十
二月七日死亡）之遺產管理人。
程序費用由被繼承人乙○○之遺產負擔。
    理  由
一、按繼承開始時，繼承人之有無不明，而無親屬會議或親屬會
    議未於一個月內選定遺產管理人者，利害關係人或檢察官得
    聲請法院選任遺產管理人；又被繼承人之所有繼承人均拋棄
    其繼承權者，亦準用關於無人承認繼承之規定，民法第1177
    條、第1178條第2 項前段、第1176條第6 項分別定有明文。
二、本件聲請意旨略以：中華成長一股份有限公司對老金雞飼料
    股份有限公司、被繼承人乙○○、訴外人李培芬、徐仲進等
    人之本金暨相關利息、遲延利息、違約金及墊付費用等債權
    ，以及擔保物及其他從屬權利一併於民國97年9 月23日讓與
    聲請人；而被繼承人乙○○於97年12月7日死亡，其第配偶
    、子女、兄弟姐妹均已拋棄繼承，且親屬會議並未於一個月
    內選定遺產管理人，致聲請人對上開遺產無法行使債權，為
    此爰依法聲請選任甲○○為被繼承人乙○○之遺產管理人等
    語。
三、本件聲請人主張被繼承人乙○○於民國97年12月7 日死亡，
    其第一、二、三順位繼承人已拋棄繼承，聲請人為被繼承人
    之債權人之事實，業據提出臺灣士林地方法院91年度執如字
    第5305號債權憑證影本、債權讓與證明書影本、公告報紙影
    本、存證信函和回執影本、本院98年7月28日板院輔家柯春
    潁字第050812號函文影本、被繼承人繼承系統表、戶籍謄本
    16件、土地登記謄本影本等件為證，自堪信為真實。
四、從而，聲請人以被繼承人乙○○之債權人之利害關係人身分
    聲請選任被繼承人之遺產管理人，即與首揭法條規定並無不
    合。茲因被繼承人乙○○之繼承人均已拋棄繼承，聲請人為
    此聲請選定由具有土地專業知識之地政士甲○○為被繼承人
    乙○○之遺產管理人，核無不合，爰選任地政士甲○○為被
    繼承人乙○○之遺產管理人。
五、至被繼承人之繼承人既均拋棄繼承，其遺產依民法第1176條
    第6 項準用關於無人承認繼承之規定，依同法第1185條規定
    ，於清償債權並交付遺贈物後，如有賸餘，應歸屬國庫。
六、依非訟事件法第21條第2 項，民事訴訟法第78條、第95條，
    裁定如主文。
中    華    民    國    98    年    11    月    30    日
                  家事庭  法  官  毛崑山
以上正本證明與原本無異。
如不服本裁定應於送達後10日內向本院提出抗告狀。
中    華    民    國    98    年    11    月    30    日
                          書記官  廖宮仕


司法院資訊處製作；財團法人民間司法改革基金會備份。
